臺灣嘉義地方法院刑事裁定
111年度撤緩字第38號
聲  請  人  臺灣嘉義地方檢察署檢察官
受  刑  人  何冠欣



上列受刑人因違反毒品危害防制條例案件，經檢察官聲請撤銷緩
 刑（109年度執保字第131號），本院裁定如下： 
    主    文
何冠欣之緩刑宣告撤銷。 
    理    由
一、聲請意旨略以：受刑人何冠欣因毒品危害防制條例案件，經
     本院以108年度訴字第847號判決處有期徒刑1年11月，緩刑
    5 年，緩刑期間付保護管束，並於民國109年8月21日確定，
    因 受刑人於保護管束期間違反應遵守事項之行為，經發函
    告誡暨訪視後均未果，致使無法執行保護管束，其行為顯已
    違反保護管束期間應遵守事項，違反保安處分執行法第74條
    之2 第2、4款之規定，爰依保安處分執行法第74條之3第1項
    、刑事訴訟法第476條等規定聲請撤銷緩刑宣告等語。
二、依刑法第74條第2項第5款、第8款、第93條第1項第2款等規
    定，緩刑宣告，得斟酌情形，命犯罪行為人向指定之政府機
    關、政府機構、行政法人、社區或其他符合公益目的之機構
    或團體，提供40小時以上240小時以下之義務勞務，及為預
    防再犯所為之必要命令，並為上開諭知時，應於緩刑期間付
    1保護管束。又「受保護管束人在保護管束期間內，應遵守
    左列事項：一、保持善良品行，不得與素行不良之人往還。
    二、服從檢察官及執行保護管束者之命令。三、不得對被害
    人、告訴人或告發人尋釁。四、對於身體健康、生活情況及
    工作環境等，每月至少向執行保護管束者報告1次。五、非
    經執行保護管束者許可，不得離開受保護管束地；離開在10
    日以上時，應經檢察官核准。」、「如有違反前條各款情形
    之一，情節重大者，檢察官得聲請撤銷保護管束或緩刑之宣
    告。」，保安處分執行法第74條之2、第74條之3分別定有明
    文。而前揭「情節重大」，係屬不確定法律概念，應依據個
    案及具體情形決定，審酌保安處分執行命令之達成或宣告緩
    刑之目的、受刑人有無故意不履行、無正當事由拒絕履行或
    顯有逃匿之虞等情，足見有保護管束處分或緩刑之宣告已不
    能收效之情形，而有執行刑罰之必要。
三、經查：
  ㈠受刑人前因違反毒品危害防制條例案件，經本院以108年度 
    訴字第847號判決處有期徒刑1年11月，緩刑5年，緩刑期間 
    付保護管束，並應於本案判決確定後2年內向指定之政府機 
    關、政府機構、行政法人、社區或其他符合公益目的之機構
     或團體，提供140小時之義務勞務，及接受法治教育課程共
    1 2小時，其後於109年8月21日判決確定，此有上開刑事判
    決 與臺灣高等法院被告前案紀錄表可參。
  ㈡受刑人於上開緩刑期間：
    ⒈其接受保護管束之執行，屢有未按時報到之情形，包含於1
      10年1月5日、110年3月26日、110年8月31日、110年9月28
      日、110年10月22日、110年12月7日、110年12月28日、11
      1年1月21日、111年2月18日、111年3月11日及111年4月1
      日共計11次均未遵期報到，且前後經臺灣嘉義地方檢察署
      發函告誡均無改善，此有各次告誡函與送達證書、臺灣嘉
      義地方檢察署執行保護管束情況約談報到表、觀護輔導紀
      要、告誡函與送達證書在卷可參（見聲請書附件第7至23
      、46至56、59至64、68至69、73至94頁）。
    ⒉另提供義務勞務部分，受刑人原於110年3月10日均未開始
      執行義務勞務，經臺灣嘉義地方檢察署先後於110年2月9
      日、110年3月15日發函告誡其應於110年3月31日前完成8
      小時義務勞務，受刑人始於110年3月25日履行義務勞務3
      小時，再經臺灣嘉義地方檢察署於110年4月13日發函告誡
      其應於義務勞務履行完成前每月至少再履行8小時以上之
      義務勞務。而後雖受刑人曾於110年4月30日、110年5月5
      日保護管束報到時就其未依限履行義務勞務之事寫悔過書
      ，並於110年9月24日保護管束報到時繳交「10月份勞務預
      排時間表」排定其預計於110年10月期間履行義務勞務17
      小時，但受刑人及至110年10月18日僅共履行義務勞務18
      小時。臺灣嘉義地方檢察署又於110年11月1日向受刑人發
      函告誡其履行義務勞務時數未達所繳交「10月份勞務預排
      時間表」之時數。另受刑人於110年10月間繳交「11月份
      勞務預排時間表」排定其預計於110年11月期間履行義務
      勞務21小時，再於110年11月間繳交「12月份勞務預排時
      間表」排定其預計於110年12月期間履行義務勞務16小時
      ，但受刑人及至110年12月13日共僅履行19小時之義務勞
      務，臺灣嘉義地方檢察署因此於111年1月12日發函告誡其
      應繼續履行義務勞務，惟嗣後受刑人均未提供任何義務勞
      務，此有各次告誡函與送達證書、悔過書、臺灣嘉義地方
      檢察署義務勞務執行機構情況聯繫回執單、臺灣嘉義地方
      檢察署觀護輔導紀要與勞務預排時間表可參（見聲請書附
      件第30至31、34至35、57至58、66至67、72、96至111）
      。
    ⒊再者，接受法治教育部分，受刑人迄今已接受10小時之法
      治教育，仍有2小時未補足，雖有本院公務電話可參（見
      本院卷第25頁）。但其前曾於109年11月18日、110年1月1
      3日、110年2月24日、110年8月25日、110年10月27日、11
      0年11月24日、111年1月12日、111年2月23日、111年3月2
      3日共計9次未依規定至臺灣嘉義地方檢察署接受法治教育
      ，遭發函告誡，此有各次告誡函與送達證書可佐（見聲請
      書附件第113至138頁）。
    ⒋從而，受刑人經本院判決諭知其應於緩刑期間履行之負擔
      ，確實有多次未遵期報到執行保護管束並履行義務勞務及
      接受法治教育課程，而有違反保安處分執行法第74條之2
      第2款、第4款等規定之情形。另受刑人上開緩刑之負擔，
      其經先後多次發函告誡均未改善，且上開判決於109年8月
      21日確定，而依照臺灣高等法院被告前案紀錄表可知臺灣
      嘉義地方檢察署於109年109年10月14日即就義務勞務之負
      擔分案執行，至111年1月5日間已有1年餘之期間，但受刑
      人於上開非短之期間內僅提供19小時之義務勞務，與其原
      應於上開判決確定後2年內提供140小時義務勞務相去甚遠
      ，且無論是執行保護管束、履行義務勞務或接受法治教育
      課程，受刑人迄今均尚未履行完畢，於接受執行期間亦多
      次經執行機關發函告誡、通知，仍未見有改善，其履行態
      度不佳，且難認受刑人是有何正當理由致未能履行上開負
      擔，堪認受刑人違反保安處分執行法第74條之2第2款、第
      4款等規定已達情節重大之程度，原先預期受刑人藉由緩
      刑所附上開負擔，令其心生警惕而端正行止，並使其生活
      回歸正常之目的難以達成，原先保護管束處分及緩刑之宣
      告實難收預期之效，有執行刑罰之必要，聲請人所為本件
      聲請，為有理由，自應撤銷其緩刑之宣告。
四、依刑事訴訟法第476條，裁定如主文。
中　　華　　民　　國　　111 　年　　4 　　月　　29　　日
                  刑事第五庭  法　官　郭振杰
上列正本證明與原本無異。
如不服本裁定，應於裁定送達後5日內向本院提出抗告狀（應附
繕本）。
中　　華　　民　　國　　111 　年　　4 　　月　　29　　日
                              書記官  張茗翔